# 质量保证费用

提问人：woshixiaomi3 时间：2023-05-16 19:35:19
（ 1 ）公司产品为大型户外照明灯具，客户主要为外销，向客户销售的产品出现质量问题时，公司需要补发相关零件给客户进行维修或者补发成品给客户，由客户自行维修，维修发生的人工成本由公司承担，当发生产品质量问题时补发的零部件或整件成本以及发生的人工成本如何处理，冲减收入还是确认为营业成本或者销售费用？
(2)部分情况下，客户选择自行维修，不需要补发零部件，但是会对公司进行质量索赔，扣减公司货款，此时如何进行会计处理，是冲减收入还是确认为营业成本或者销售费用？

回答人：chenyiwei
1 、这种情况首先应对照新收入准则第三十三条规定，判断质保的类型是保证性质保还是服务性质保。如果属于保证性质保的，则时补发的零部件或整件成本以及发生的人工成本最终都应当计入销售费用（应在实现销售时根据或有事项准则规定计提与保证性质保义务相关的预计负债计入销售费用，实际发生此类支出和成本时，从该项预计负债中列支）。如果是服务性质保的，则属于单项履约义务，此类支出和成本属于合同履约成本，最终计入营业成本，与届时确认的服务性质保收入配比。
2 、质量索赔与本企业直接发生质保支出没有本质区别，且一般是与保证性质保相关。因此比较合理的做法是确认为销售费用。也可能采用销售折让方式，冲减收入。